

Soy un desarrollador de software con experiencia en el stack MERN. Proactivo, colaborador y organizado, soy un excelente compañero de equipo con experiencia en ambientes multiculturales. Siempre estoy en aprendizaje constante y mejora continua para aportar resultados de calidad.

### Contacto

+57 322 2844299

Cúcuta, Colombia

edinael.sanguino07@gmail.com

https://github.com/edsanol

https://www.linkedin.com/in/edinael-sanguino/

<u>https://edinael-portfolio.netlify.app</u>

# **Tecnologías**

### **LENGUAIES**

JavaScript, C#, Python, TypeScript, SQL.

#### FRAMEWORKS Y LIBRERÍAS

React, React Native, Node, Express, Redux, Mongoose, Sass, Bootstrap, Jest, Cypress.

#### BASES DE DATOS

MongoDB, MySQL, SQL Server.

#### OTRAS TECNOLOGÍAS

Git, GitHub, HTML, CSS

# **Edinael Sanguino**

### Desarrollador web Full Stack

## **Experiencia Laboral**

### CHAT-SLACK.TOP - MENSAJERÍA INSTANTÁNEA

Make It Real

Mar 2022 - Actualidad

#### Desarrollador web Full Stack React - Node

Aplicación web de mensajería instantánea con enfoque empresarial. Ofrece el control, organización y comunicación entre los usuarios. (clone de Slack)

**Tecnologías**: React, Redux, Axios, Node, Express, MongoDB, JWT, Cypress, Jest, socket.io, Git, GitHub.

- Trabajé en equipo bajo la metodología ágil SCRUM en un ambiente multicultural.
- Implementé test unitarios en el backend con Jest y e2e en el frontend con Cypress.
- Desarrollamos el frontend en Reactjs, el backend con Nodejs y express y la base de datos con MongoDB.
- Las funciones fueron entregadas con éxito cumpliendo con los plazos.

#### GOOD-FOOD.TOP - FOOD DELIVERY

Make It Real

Mar 2022 - Actualidad

#### Desarrollador web y movil Full Stack React - Node

Aplicación web y móvil de pedido y entrega de alimentos en línea.

**Tecnologías:** React, React Native, TypeScript, Redux, Axios, Node, Express, MongoDB, JWT, socket.io, Git, GitHub, Android Studio.

- Desarrollé la aplicación y dashboard del restaurante en Reactjs.
- Desarrollé la aplicación de pedidos para los comensales con React Native.
- Desarrollé la API del backend con Nodejs, Express y programado en TypeScript.

### Educación

### MAKE IT REAL, 2022

Desarrollador Full Stack MERN

• Desarrollador web y movil Full Stack

### UNIVERSIDAD DE PAMPLONA, 2016 - 2022

Ingeniero Mecatrónico.

 Graduado por modalidad de tesis de investigación. Calificación 5.0

### **Idiomas**

Español: Nativo

Ingles: B1 beginner

### Referencias

#### MICHAEL SANABRIA

Desarrollador de Software en Globant +57 311 4789726

### OSCAR MANUEL DUQUE SUAREZ

Msc. Ing. Mecatrónico y docente en la Universidad de Pamplona

+57 311 4789726

# Experiencia Laboral

### MAQUINA DE DES-HORNE PARA EL PROCESO DE COQUIZACIÓN

MIH S.A.S

ene 2021 - dic 2021

### Líder de ingeniería de automatización

Líder en el desarrollo y automatización en el área eléctrica de una maquina descoquizadora con capacidad de deshorne de 5 toneladas para el Ministerio de Ciencias de Colombia.

- Diseño eléctrico y de instrumentación de la maquina.
- Programación de los movimientos lógicos de la maquina en PLC.
- Instalación de motores de 2 hp y 25 hp.
- Se consiguió que el proceso de des-horne de un horno cargado con 5 toneladas pasara de 3 horas a 10 minutos

### Habilidades Blandas

- Trabajo en equipo.
- Adaptación al cambio.
- Ética.
- Compromiso.
- Trabajo bajo presión.
- Responsabilidad.
- Resolución de conflictos